臺灣新北地方法院行政訴訟判決
                                      110年度交字第748號
原      告  周效雄
被      告  新北市政府交通事件裁決處
                    設新北市○○區○○路○段000號2樓
代  表  人  李忠台（處長）
                    住同上
訴訟代理人  黃慧婷  律師  
上列當事人間因交通裁決事件，原告不服被告民國110年10月13
日新北裁催字第48-AZ0000000號裁決，向本院提起行政訴訟，本
院判決如下：
    主  文
一、原告之訴駁回。
二、訴訟費用新臺幣參佰元由原告負擔。
    事實及理由
壹、程序事項：原告不服被告所為道路交通管理處罰條例第8條
    之裁決而提起撤銷訴訟，依行政訴訟法第237條之1，應適用
    交通裁決事件訴訟程序。本件因卷證資料已經明確，本院依
    同法第237條之7規定，不經言詞辯論，直接裁判。
貳、實體方面：
一、爭訟事實概要：緣原告於民國110年8月28日15時58分許，駕
    駛車牌號碼000-000號普通重型機車（下稱系爭機車）而於
    臺北市○○路00巷000弄0號之1旁，因有「在標線型人行道臨
    時停車」之違規行為，由民眾於110年8月28日檢具違規資料
    向警察機關提出檢舉，經臺北市政府警察局信義分局查證違
    規屬實，遂於110年9月2日填製北市警交大字第AZ0000000號
    舉發違反道路交通管理事件通知單予以舉發，記載應到案日
    期為110年10月18日前，並移送被告處理。原告於110年9月2
    8日提出違規申訴，嗣經被告調查認定原告有上開違規行為
    ，乃依道路交通管理處罰條例第55條第1項第1款規定，以11
    0年10月13日新北裁催字第48-AZ0000000號違反道路交通管
    理事件裁決書（下稱原處分），裁處原告罰鍰新臺幣（下同
    ）500元。原告不服，遂提起本件行政訴訟。
二、原告起訴主張及聲明：
㈠、原告主張要旨：機車突然熄火發不動，移至路邊試重發，為
    了不影響路上的車輛，所以往內靠了一點，沒想到此時被路
    人拍照檢舉，希望庭上能明察秋毫、網開一面。
㈡、聲明：⑴撤銷原處分。⑵訴訟費用由被告負擔。
三、被告答辯及聲明：
㈠、被告答辯要旨：
⑴、查檢舉人提供之違規採證影片，可見原告有將機車停放於標
    線型人行道上之事實(被證6)，該址之路面標線劃設已然相
    當明確屬於道路標線標誌號誌設置規則第174之3條第1項所
    指標線型人行道，違規情節昭然，被告據以所為之處分洵屬
    合法，應予維持。
⑵、原告固於起訴狀中就「車輛故障」等情為指摘處分違法；惟
    查，原告既執其車輛故障突然熄火為由而於禁止臨時停車處
    所臨時停車，而其車輛放置之處所則顯非屬「無礙交通之處
    」，自應依照道路交通安全規則第112條第4項各款之方式為
    放置警告號誌；惟原告僅空言其車輛有故障突然熄火之情事
    ，迄今亦未見其提供車輛報修紀錄等單據並證明其故障確實
    造成系爭當時車輛完全無法行駛，或其當下確實有依規定於
    道路中為故障車輛警告他車之妥適處置，被告歉難以其單方
    之詞而信有車輛故障之事實；復參現今外送業發達，外送員
    於執行職業時為圖一時之便為執行其外送業務而於道路中違
    規停車或臨時停車之事，於一般道路駕駛經驗及常人生活經
    驗中屢見不鮮，而原告之車輛外觀，乃於後方掛設外送公司
    專用之外送箱，且迄今未見原告提出車輛故障之相當證據證
    明其主張，其應有相當高度之蓋然率係出於前述目的而停放
    於該址，是原告如未能於救濟時提出相關證據以實其說，恕
    被告難以該未有證據之主張作為免除其行政法上責任之依據
    。
⑶、又原告之車輛停放地點除為人行道範圍外，核其人行道之標
    線左側外緣亦已繪設紅色實線，足證原告將車輛停放於系爭
    地點同時該當「在紅線處所臨時停車」、「於標線型人行道
    臨時停車」二重違規，核其情節自難謂有何情節輕微可言，
    非屬於可勸導之範圍，原處分應予維持。
⑷、再者，原告既為合法考領機車駕駛執照之人，有機車車籍查
    詢資料及駕駛人基本資料（被證8）為憑，且原告為具有正
    常智識程度之成年人，並以駕駛為輔助其業務之方式於道路
    中營業，其對上述規定應知之甚詳並應確實遵守。是原告前
    揭所述，無非單方所執之詞，委無足取。
㈡、聲明：⑴原告之訴駁回。⑵訴訟費用由原告負擔。
四、爭點事項：系爭機車突然熄火發不動，是否得臨時停車在標
    線型人行道嘗試重新發動？
五、本院之判斷：
㈠、上揭爭訟事實，除爭點事實外，為兩造所不爭執，並有檢舉
    人明細、北市警交大字第AZ0000000號舉發違反道路交通管
    理事件通知單及送達資料、原告申訴書、臺北市政府警察局
    信義分局110年10月7日北市警信分交字第1103047308號函、
    新北裁催字第48-AZ0000000號違反道路交通管理事件裁決書
    及送達證書、臺北市政府警察局信義分局110年10月29日北
    市警信分交字第1103048932號函、違規採證照片、機車車籍
    查詢資料及駕駛人基本資料（見本院卷第47至77頁）等在卷
    足憑，核堪採認為事實。
㈡、本件應適用之相關法令：
⑴、道路交通標誌標線號誌設置規則第174條之3第1-3項：「人行
    道標線，用以指示路面上僅限於行人行走之專用道，車輛不
    得進入。以人行道標線劃設之人行道，其與車輛行駛之車道
    以路面邊線分隔之。人行道標字及圖示自人行道起點開始標
    繪，間距視道路實際情況繪設，每交叉路口入口處應標繪之
    。人行道舖面得上色，顏色為綠色。」。
⑵、道路交通安全規則第2條第1項第1款：「本規則用詞，定義如
    下：一、汽車：指在道路上不依軌道或電力架線而以原動機
    行駛之車輛（包括機車）。」。
⑶、道路交通安全規則第111條第1項第1款：「汽車臨時停車時，
    應依下列規定：一、橋樑、隧道、圓環、障礙物對面、鐵路
    平交道、人行道、行人穿越道、快車道等處，不得臨時停車
    。」。
⑷、道路交通管理處罰條例第3條第1、3、8、10款：「本條例所
    用名詞釋義如下：一、道路：指公路、街道、巷衖、廣場、
    騎樓、走廊或其他供公眾通行之地方。三、人行道：指為專
    供行人通行之騎樓、走廊，及劃設供行人行走之地面道路，
    與人行天橋及人行地下道。八、車輛：指非依軌道電力架設
    ，而以原動機行駛之汽車（包括機車）、慢車及其他行駛於
    道路之動力車輛。十、臨時停車：指車輛因上、下人、客，
    裝卸物品，其停止時間未滿三分鐘，保持立即行駛之狀態。
    」。
⑸、道路交通管理處罰條例第55條第1項第1款：「汽車駕駛人，
    臨時停車有下列情形之一者，處新臺幣三百元以上六百元以
    下罰鍰：一、在橋樑、隧道、圓環、障礙物對面、人行道、
    行人穿越道、快車道臨時停車。」。
⑹、按「本細則依道路交通管理處罰條例第九十二條第四項規定
    訂定之。」、「處理違反道路交通管理事件之程序及統一裁
    罰基準，依本細則之規定辦理。前項統一裁罰基準，如附件
    違反道路交通管理事件統一裁罰基準表。」，違反道路交通
    管理事件統一裁罰基準及處理細則第1條、第2條第1項、第2
    項分別亦有明定，是違反道路交通管理事件統一裁罰基準及
    處理細則即係基於法律之授權所訂定，而該處理違反道路交
    通管理事件之統一裁罰基準（即「違反道路交通管理事件統
    一裁罰基準表」）已考量「違反事件」、「法條依據」、「
    法定罰鍰額度或其他處罰」、「違規車種類別或違規情節」
    、「期限內繳納或到案聽候裁決者」、「逾越應到案期限30
    日內，繳納罰鍰或到案聽候裁決者」、「逾越應到案期限30
    日以上60日以內，繳納罰鍰或到案聽候裁決者」、「逾越應
    到案期限60日以上，繳納罰鍰或逕行裁決處罰者」等因素，
    作為裁量之標準，並未違反授權之目的及裁量權之本質，是
    其不僅直接對外發生效力，且被告亦應受其拘束而適用之。
㈢、原告行政訴訟主張意旨略以：「機車突然熄火發不動，移至
    路邊試重發，為了不影響路上的車輛，所以往內靠了一點，
    沒想到此時被路人拍照檢舉」等語置辯，惟查：
⑴、依前揭違規採證照片所示（見本院卷第71、73頁）本件原告
    駕駛系爭機車而乘坐其上，確實以兩腳著地、車輪駛壓白色
    邊線及綠色舖面之方式，臨時停車在標線型人行道之範圍，
    至為灼然，則被告據以所為之原處分，洵屬合法。
⑵、按系爭人行道既屬劃設供行人行走之地面道路，任何車輛即
    不得行駛或停放其上，以保障專屬於行人之路權範圍，如有
    違反，即應依前揭規定而受處罰甚明。則本件縱令系爭機車
    當時突然於車道上熄火屬實，惟原告並非不得牽行至得合法
    臨時停車之處所（道路交通安全規則第112條第4項前段：「
    汽車發生故障不能行駛，應即設法移置於無礙交通之處」）
    ，詎其捨此不為，僅為不影響路上車輛及不欲牽行至他處之
    便利，即違規往內停靠系爭人行道，自難解免其故意違規臨
    時停車（影響行人）之責任。
⑶、原告既為合法考領機車駕駛執照之人，有機車車籍查詢資料
    及駕駛人基本資料（見本院卷第75、77頁）為憑，且原告為
    具有正常智識程度之成年人，其對上述規定應知之甚詳，並
    應確實遵守。是原告前揭所述，無非單方所執之詞，委無足
    取。綜上所述，本件原告之訴為無理由。
六、本件判決基礎已經明確，兩造其餘的攻擊防禦方法及訴訟資
    料，經本院斟酌後，核與判決結果不生影響，無一一論述之
    必要，一併說明。
七、結論：原處分並無違誤，原告訴請撤銷為無理由，應予駁回
    。本件第一審裁判費為300元，所以確定第一審訴訟費用額
    為300元，由原告負擔。
八、依行政訴訟法第195條第1項後段、第236條、第98條第1項前
    段、第237條之8第1項、第237條之9第1項，判決如主文。
中　　華　　民　　國　　110 　年　　12　　月　　30　　日
                  行政訴訟庭  法  官  陳伯厚
一、上為正本係照原本作成。
二、如不服本判決，應於判決送達後20日內，向本院提出上訴狀
    並表明上訴理由（原判決所違背之法令及其具體內容或依訴
    訟資料可認為原判決有違背法令的具體事實），其未載明上
    訴理由者，應於提出上訴後20日內向本院補提理由書（上訴
    狀及上訴理由書均須按他造人數附繕本，如未按期補提上訴
    理由書，則逕予駁回上訴），並應繳納上訴裁判費新臺幣75
    0元。
                              書記官  陳柔吟
中　　華　　民　　國　　110 　年　　12　　月　　30　　日